【裁判字號】    98,消債清,54
【裁判日期】    990316
【裁判案由】    清算事件
【裁判全文】
臺灣士林地方法院民事裁定            98年度消債清字第54號
債  務  人  甲○○
代  理  人  吳鴻奎律師
上列當事人聲請清算事件，本院裁定如下：
    主  文
債務人甲○○自中華民國九十九年三月十九日十七時起開始清算
程序，並同時終止清算程序。
由國庫墊付之費用共計新臺幣壹仟元應由債務人負擔。
    理  由
一、按債務人不能清償債務或有不能清償之虞，於法院裁定開始
    更生程序或許可和解或宣告破產前，得向法院聲請清算，觀
    之消費者債務清理條例第3 條、第80條規定自明。又法院開
    始清算程序之裁定，應載明其年、月、日、時，並即時發生
    效力；債務人之財產不敷清償清算程序之費用時，法院應裁
    定開始清算程序，並同時終止清算程序，同條例第83條第1
    項、第85條第1 項亦有明定。
二、本件聲請意旨略以：伊無資產，且患有重鬱症、脊椎側彎等
    症，致常須住院治療，而無法穩定工作，每月僅賴低收入戶
    補助新臺幣（下同）15,626元維生，而債務總額為1,936,45
    3 元，有不能清償債務之情事，前已提出債權人清冊，以書
    面向最大債權金融機構慶豐商業銀行股份有限公司（下稱慶
    豐銀行）請求協商，惟協商不成立；且伊未經法院裁定開始
    更生程序或許可和解或宣告破產。為此，向本院聲請清算等
    語。
三、查債務人甲○○所主張之上開事實，業據提出其財政部臺北
    市國稅局民國95至97年度綜合所得稅各類所得資清單、全國
    財產稅總歸戶財產查詢清單、財團法人金融聯合徵信中心當
    事人綜合信用報告之協商前置專用債權人清冊、前置協商不
    成立通知書、臺北市低入戶卡、勞工保險被保險人投保資料
    表、行政院國軍退除官兵輔導委員會台北榮民總醫院98年5
    月26日、98年9 月11日、98年9 月16日診斷證明書、全戶戶
    籍謄本、馬偕紀念醫院淡水分院98年11月13日診斷證明書、
    臺北市政府社會局98年8 月11日北市社婦幼字第
    09840202000 號、98年9 月25日北市社婦幼字00000000000
    號函及臺北市政府98年11月9 日府都住字第09837288100 號
    函等為證（見本院卷第8 至10、12至24、28、29、41、78至
    81頁），堪信為實。是以債務人每月收入即補助款共15,626
    元計算，參酌行政院主計處公布之99年度臺北市最低生活費
    為14,614元等情，則債務人之收入扣除其個人最低生活費，
    再扣除其子之扶養費6,833 元（按債務人之子年僅4 歲，依
    常情，其支出應較成人為少，故應以財政部所公布受扶養親
    屬免稅額82,000元即平均每月為6,833 元計算）後，已屬透
    支，而其債務總額高達1,936,453 元，足認其確有不能清償
    債務之情事。此外，復查無債務人有消費者債務清理條例第
    6 條第3 項、第8 條或第82條第2 項所定駁回清算聲請之事
    由存在，則債務人聲請清算，應屬有據。再者，依上開債務
    人提出之全國財產稅總歸戶資料查詢清單、財產及收入狀況
    說明書所載，其名下並無可供即時換價之財產，堪認債務人
    之財產應不敷清償清算程序之費用，依首揭規定，裁定開始
    本件清算程序，並同時終止清算程序。又本件由國庫墊付之
    各項費用共計為聲請費1,000 元，既不受免責裁定之影響，
    即應由債務人負擔。
四、爰裁定如主文。
中    華    民    國    99    年    3     月    16    日
                  民事第一庭  法      官  陳梅欽
上為正本係照原本作成。
開始清算程序之裁定不得抗告；如不服同時終止清算程序之裁定
，應於裁定送達後10日內，以書狀向本院提出抗告，並繳納抗告
費新臺幣壹仟元。
中    華    民    國    99    年    3     月    16    日
                              書  記  官  劉淑慧

司法院資訊處製作；財團法人民間司法改革基金會備份。
